臺灣臺南地方法院刑事判決
111年度易字第1018號
公  訴  人  臺灣臺南地方檢察署檢察官
被      告  馮國洋



上列被告因違反保護令等案件，經檢察官提起公訴（110年度偵
字第18422號），本院判決如下：
    主  文
乙○○犯違反保護令罪共貳罪，各處有期徒刑貳月，如易科罰金，
均以新臺幣壹仟元折算壹日；又犯散布猥褻影像罪，處有期徒刑
貳月，如易科罰金，以新臺幣壹仟元折算壹日。應執行有期徒刑
伍月，如易科罰金，以新臺幣壹仟元折算壹日。
    事  實
一、乙○○(涉嫌妨害秘密、侵占等罪嫌部分，另為不起訴之處分)
    與甲○○前為男女朋友關係並曾有同居事實，兩人間具有家庭
    暴力防治法第3條第2款之家庭成員關係。乙○○明知臺灣新北
    地方法院（下稱新北地院）於民國000年0月00日核發000年
    度家護字第0000號民事通常保護令，裁定命乙○○不得對甲○○
    實施身體或精神上之不法侵害行為、騷擾，並命其應遠離甲
    ○○之住所(即新北市○○區○○街00巷0號0樓)至少100公尺，保
    護令之有效期間為2年，仍分別為以下行為：
　㈠於000年0月0日凌晨2時許，在其前位於臺南市○○區○○路00巷0
    0號之租屋處，基於違反保護令之犯意，徒手推擠甲○○，致
    甲○○撞擊該處牆壁，並因而受有後枕部5公分撕裂傷，左臉4
    ×4cm紅腫、頸部痠麻、左手掌3×3cm、左手指2×2cm，左肘4×
    4cm瘀傷 左上臂5×5cm瘀傷等傷勢（傷害部分，未據告訴）
    ，而此方式對甲○○實施身體上不法侵害；
　㈡於000年0月0日起至同年0月0日止期間內，基於違反保護令之
    犯意，在不詳地點，利用LINE通訊，接續傳送如附表所示充
    滿揶揄、諷刺之文字訊息予甲○○，以此對甲○○實施精神上不
    法侵害行為。
二、乙○○基於散布猥褻影像之犯意，於000年0月初某時許，在其
    前址居所處，透過網際網路連線上Twitter（下稱推特）網
    站，並登入其在該網站所申請使用暱稱「000&0」之帳號，
    將甲○○與他人口交性愛之裸露照片，上傳至可供特定多數人
    共見共聞之推特某社群網頁而散布之，使推特網站某社群群
    組內之特定多數人均得以觀覽該猥褻照片影像。
三、案經甲○○訴由臺南市政府警察局永康分局報告臺灣臺南地方
    檢察署檢察官偵查起訴。
    理  由
一、證據能力部分：本判決以下所引用之具傳聞性質之證據，檢
    察官及被告於本案準備程序均表示同意做為證據使用，迄於
    言詞辯論終結前，亦未爭執其證據能力，本院審酌前開證據
    之作成或取得之狀況，並無非法或不當取證之情事，且經本
    院於審判期日就上開證據依法進行調查、辯論，依刑事訴訟
    法第159條之5規定，均具有證據能力。
二、訊據被告對於上揭犯罪事實一㈠之違反保護令以及犯罪事實
    二之散布猥褻影像之犯行均坦承不諱，核與告訴人甲○○於警
    詢及偵查中之證述相符，並有卷附臺灣新北地方法院000年
    度家護字第0000號通常保護令、高雄榮民總醫院臺南分院家
    庭暴力事件驗傷診斷書、受傷照片影本各1份在卷可佐，被
    告違反保護令及散布猥褻影像之犯行事證明確，應依法論科
    。
三、就上揭犯罪事實一㈡違反保護令部分，被告承認有利用LINE
    通訊，接續傳送如附表所示之文字訊息予告訴人甲○○，惟否
    認有違反保護令之故意，並辯稱：我沒有恐嚇的犯意，我只
    是要把錢要回來云云。然查：
　㈠被告供承有收到臺灣新北地方法院000年度家護字第0000通常
    保護令，自應知悉依據該保護令主文第二項之記載，被告不
    得對告訴人甲○○為騷擾之聯絡行為。
　㈡被告於000年0月0日起至同年0月0日止期間內，在不詳地點，
    利用LINE通訊，接續傳送如附表所示之文字訊息予甲○○，被
    告辯稱傳送這些文字訊息只是向告訴人索討欠款，並沒有恐
    嚇或是騷擾的意思。然而，觀被告所傳送的文字訊息內容，
    揶揄、諷刺告訴人是「肥屄」、「電話性工作者妳都不行X
    褲子脫了 代價要有 要不然妳真的會很慘」、「妳要被壓嗎
    ?」、「不要白脫了褲子還賠了一麻袋喔!」、「17cm小黑奴
      妳想被插嗎?」、「妳怎麼去抖內 脫褲子 隨便妳」、「
    脫褲子賺得比較快!我看好妳!老婢!加油!」、「被老頭淦好
      記得手腳快要收錢喔!」、「褲子脫了  還去人家家裡住
    上海話叫白伐屄 可悲!」、「妳完全沒有底線的脫褲子我真
    的是被妳打敗了!阿姨!不是這樣好玩的!阿公店的雞行情都
    比你更貴」、「明明妳五日下來領電話性工作者的薪水」、
    「我真的覺得妳是病急了  到處脫褲子」等文字訊息，暗指
    告訴人從事性交易以及網路邀約性伴侶。被告雖否認有指明
    告訴人從事性交易，但辯稱自己只是就事論事，並稱告訴人
    原本之前就要求在推特上約伴侶。然被告上開暗指告訴人從
    事性交易以及網路邀約伴侶的文字訊息，已讓告訴人覺得精
    神上很痛苦，業經告訴人於偵查中供述詳實在卷。依一般經
    驗，任何人收到如被告所傳送的揶揄、諷刺，暗指收訊者從
    事性交易以及網路約伴侶之文字訊息，通常都會感到不舒服
    ，亦即這種會讓收到訊息的人感到不舒服的文字訊息，若一
    再傳送，就會對收訊者造成騷擾，更何況被告在短短4天內
    傳送81則上開文字訊息給告訴人，確實已經構成對告訴人的
    騷擾。
　㈢被告辯稱傳送上揭文字訊息給告訴人，只是要向告訴人索討
    欠債，然在81則文字訊息中，有提到要告訴人還錢的僅有附
    表編號7、13、19、25、35、40、43、46等8則，其餘均與要
    債討錢無關，甚至自編號47以後完全就是揶揄、諷刺的文字
    訊息，完全與要債無關，顯見被告辯稱傳送上揭文字訊息只
    是向告訴人要債云云，並非真實。縱使是要債，也不應該以
    傳送這樣充滿揶揄、諷刺的文字訊息騷擾債務人。更何況，
    被告先前就是因為以傳送辱罵告訴人的文字訊息，經告訴人
    聲請台灣新北地方法院家事庭核發民事通常保護令，被告對
    於如此的文字訊息是不被允許的，會對告訴人造成騷擾等情
    ，知之甚明。是以，被告雖然否認以傳送如附表所示之充滿
    揶揄、諷刺的文字訊息騷擾告訴人，然綜上所述，被告確實
    有傳送附表所示文字訊息騷擾告訴人之犯行已勘認定。
四、核被告乙○○所為，就犯罪事實一㈠、㈡部分，均係犯家庭暴力防
    治法第61條第1款違反保護令罪；就犯罪事實二部分，係犯刑
    法第235條第1項散布猥褻影像罪。被告就上揭2次違反保護
    令罪以及1次散布猥褻影像罪之犯行間，犯意個別，行為互
    殊，應分論併罰。原審酌被告與告訴人前為男女朋友關係並
    曾有同居事實，不能妥適的處理自己的情緒，又明知有保護
    令的事實，卻漠視保護令所代表之意義，對告訴人惟傷害、
    騷擾之違反保護令行為，且被告將告訴人為他人口交之猥褻
    影像張貼於網頁供不特定人點選觀覽，散佈於眾，破壞社會
    善良風俗，其行為實有不當；被告犯後僅就部分犯行坦承，
    否認部分犯行，犯後態度非嘉，且未與告訴人達成和解，賠
    償告訴人，兼衡被告自陳高中肄業之教育程度，離婚，目前
    從事廚師的工作，每月薪資約5萬多元、獨居等一切家庭經
    濟狀況，分別量處如主文所示之刑，並定其應執行之刑暨諭
    知易科罰金之折算標準。
五、不另為無罪之諭知：
  ㈠公訴意旨略以：乙○○於000年0月0日起至同年0月0日止期間內
    ，基於恐嚇、違反保護令之犯意，在不詳地點，利用LINE通
    訊，接續傳送如附表編號7所示之文字訊息予甲○○，並於訊
    息中對甲○○恫稱：「兩萬錢沒有處理好 我會翻透台北找到
    妳」等語，致生危害於甲○○之生命、身體安全，使甲○○心生
    畏懼，並藉此對甲○○實施精神上不法侵害行為。認其涉犯有
    違反保護令及恐嚇危害安全之犯行。
　㈡按犯罪事實應依證據認定之，無證據不得認定犯罪事實；不
    能證明被告犯罪者，應諭知無罪之判決，刑事訟訴法第154
    條第2項、第301條第1項分別定有明文。又認定犯罪事實所
    憑之證據，雖不以直接證據為限，間接證據亦包括在內；然
    而無論直接或間接證據，其為訴訟上之證明，須於通常一般
    之人不致有所懷疑，而得確信其為真實之程度者，始得據為
    有罪之認定，倘其證明尚未達到此一程度，而有合理之懷疑
    存在時，即無從為有罪之認定；且刑事訴訟法第161條第1項
    明定檢察官就被告犯罪事實，應負舉證責任，並指出證明之
    方法，倘其所提出之證據，不足為被告有罪之積極證明，或
    其指出證明之方法，無從說服法院以形成被告有罪之心證，
    基於無罪推定之原則，亦應為被告無罪判決之諭知，最高法
    院76年度台上字第4986號、92年度臺上字第128號判例要旨
    可資參照。
　㈢公訴人認被告涉有恐嚇危害安全之罪嫌，無非係以被告之供
    述、告訴人之指訴以及卷附如附表編號7所示之文字訊息為
    據。然查：　
    ⑴被告固有傳送附表編號7所示之「兩萬錢沒有處理好 我會
      翻透台北找到妳」等語之文字訊息，然被告否認有恐嚇告
      訴人之意思，並辯稱：傳送「兩萬錢沒有處理好 我會翻
      透台北找到妳」就是要跟告訴人要錢，還錢。
　　⑵被告上揭文字訊息，只說2萬元沒有處理好，會翻透台北找
      到告訴人，然並沒有說找到告訴人會如何，告訴人前於警
      詢中有提到，被告向他索討共同生活時所花費的2萬元，
      被告所傳送的訊息中確實有提到2萬元的事，由此可見被
      告辯稱該文字訊息就是要向告訴人索討2萬元乙節，並非
      無據。而被告聲稱會告訴人沒有償還2萬元，會翻透台北
      找到告訴人，從文字訊息中並沒有看到被告是如何加害告
      訴人的生命、身體、自由、名譽或財產，難認被告有對告
      訴人恐嚇危害安全之情事。　
　　⑶再者，被告固然有在所傳送的文字訊息中表示：「還想那
      家暴令來雞毛當令箭」、「我真的完全不會鳥妳的什麼家
      暴令的」等漠視保護令之文字，但這不能就認為是對告訴
      人的恐嚇行為，充其量只能認為被告有不遵守民事通常保
      護令之意思，而被告傳送騷擾訊息之行為，業經本院認定
      構成違反保護令罪，已如前述，是以不能以被告漠視保護
      令之文字，就認為是對告訴人的恐嚇行為。　
　　⑷綜上所述，被告所傳送如附表所示之文字訊息，僅屬對告
      訴人的騷擾行為，惟構成違反保護令之犯行。公訴人認為
      除構成違反保護令罪外，尚構成刑法第305條之恐嚇危害
      安全，顯有誤解。惟此部分若成立犯罪，與前揭據以論罪
      科刑之違反保護令部分有想像競合之裁判上一罪關係，爰
      不另為無罪判決之諭知。　
據上論斷，應依刑事訴訟法第299條第1項前段，家庭暴力防治法
第61條第1款，刑法第235條第1項、第11條、第41條第1項前段、
第51條第5款，判決如主文。
本案經檢察官鄭聆苓提起公訴，檢察官丙○○到庭執行職務。
中　　華　　民　　國　　111 　年　　12　　月　　9 　　日
　　　　　　　　　刑事第五庭    法　官　鄭銘仁
以上正本證明與原本無異。
如不服本判決應於收受本判後20日內向本院提出上訴書狀，並應
敘述具體理由。其未敘述上訴理由者，應於上訴期間屆滿後20日
內向本院補提理由書狀（均須按他造當事人之人數附繕本）「切
勿逕送上級法院」。
  　　　　　　　　　　　　　　　書記官　陳姝妤
中　　華　　民　　國　　111 　年　　12　　月　　12　　日
附錄本案論罪科刑法條：
家庭暴力防治法第61條
違反法院依第14條第1項、第16條第3項所為之下列裁定者，為本
法所稱違反保護令罪，處3年以下有期徒刑、拘役或科或併科新
臺幣10萬元以下罰金：
一、禁止實施家庭暴力。
二、禁止騷擾、接觸、跟蹤、通話、通信或其他非必要之聯絡行
    為。
三、遷出住居所。
四、遠離住居所、工作場所、學校或其他特定場所。
五、完成加害人處遇計畫。

中華民國刑法第235條
散布、播送或販賣猥褻之文字、圖畫、聲音、影像或其他物品，
或公然陳列，或以他法供人觀覽、聽聞者，處2年以下有期徒刑
、拘役或科或併科9萬元以下罰金。
意圖散布、播送、販賣而製造、持有前項文字、圖畫、聲音、影
像及其附著物或其他物品者，亦同。
前二項之文字、圖畫、聲音或影像之附著物及物品，不問屬於犯
人與否，沒收之。

附表（乙○○傳送之簡訊內容）：
編號 內容 1 妳最愛去的角落　再去趴趴造吖! 2 被匡列了趕快去篩檢!什麼麼楊華中 華哥 萬華弟的隱形感染源 派出所送酒精這就叫壞事不要做! 3 已經幫妳打好廣告了  幾對都在約了! 4 沒辦法妳去幹這個肥屄! 5 夭壽喔! 6 小雞雞4號 妳喜歡的號碼! 7 兩萬錢沒有處理好  我會翻透台北找到妳! 8 在可以想像妳馬上要付多少錢而他可以抖內妳多少錢! 9 新豬上手了，妳就好好加油吧!沒有手段也是很難生存的  連電話性工作者妳都不行X褲子脫了 代價要有 要不然妳真的會很慘!! 10 昨晚妳故意不掛電話  我什麼都聽到了 錄音也錄音也存好在妳的pad 好自為之吧! 11 還有一筆去年因為妳耍賤的五萬五罰金還沒跟妳算妳好好的安身立命吧! 12 其實環顧這一整年  我一直堅持相信妳一定會好好的改過 一直到最近一起的這幾個月 我覺得妳還是回到台北用妳的方式去打磨應該還是會比較自然　因為妳已經習慣了吧!! 13 希望妳明天主動轉帳完畢後…（略） 14 只會假鬼假怪的! 15 沒有妳喜歡的號碼我怎麼去問人家啦 16 男的178/100/38  7號15公分 17 妳要被壓嗎? 18 哈哈 19 兩萬錢沒有處理好我翻透台北找到妳 20 很好妳好好的把錢騙到吧!阿斯巴拉的錢你最好騙多一點!妳要怎麼搞  我隨便妳去演吧!星期一麻煩妳把兩萬搞出來! 21 潘○○妳也搞一齣　這次妳自己去搞吧  妳好好的繼續去賤吧 討拍討好把錢拿出來吧! 22 好好的享受妳自己吧　錢處理好我祝妳幸福快樂繼續耍賤吧 23 好好的享受妳的生活吧貴婦 24 妳好好的去把握妳的人生機會吧我不會…（略） 25 親愛的○○　我還沒有收到錢喔 請記得還錢的時間 告訴妳每個月的花費 妳很清楚 我花了多少在維持妳我的開銷 我相信妳比我還會算的   妳的套路很深 我很欽佩　但是手法太粗糙了 告訴妳妳不要每次要討拍 求偶時就把○○拿出來消費 我現在完全感受到他的心靈了 自己被玩家女友開涮 自己的老媽也是只有要為了錢沒有自己道德底線原則的女人 作為他寧願選擇不想再面對世界　妳的女兒也是一樣以妳為恥辱! 結果妳還在繼續亂搞! 悲催 26 對於這兩萬元而已　經歷這麼豐富的妳 難道妳會有困難 不要白脫了褲子還賠了一麻袋喔! 27 17cm小黑奴  妳想被插嗎? 28 這個奶很屌  他們情侶再台南吖! 29 正在約  很想看這個奶 30 給妳連結了  妳自己不會看喔! 31 來約妳的全部都是肥豬  肥婆 哈哈 32 沒辦法陪妳去幹這個肥屄 33 好好的享受妳的生活吧  貴婦! 34 妳好好的去把握妳的人生機會吧!我不會去拆穿妳的好好加油吧! 35 星期一記得趕快把錢轉帳給我吧 36 兩萬元  恭喜妳找到新的豬 好好把握 !  37 感謝妳啦  辛苦啦 在我淹死前 妳就是出現在我眼前那根重要的稻草! 38 既然已經去和別人同居了  講話也不要這麼賤酸 妳怎麼去抖內 脫褲子 隨便妳 好好的把問題都解決了 才能安生 陪老頭是妳的專長 加油 明天就是禮拜一了 兩萬對妳來講輕鬆容易的　佩服  加油喔! 39 不要讓人家知道妳欠了多少錢!關鍵是妳自己挖多少錢!也不要讓人家知道妳準…（略） 40 對於這兩萬元而已  經歷這麼豐富的妳  難道妳會有困難 不要白脫了褲子還賠了一麻袋喔! 41 dear  friends 我等待妳錢匯好的通知喔!! 42 還有妳繼續的去為虎作娼吧!  我衷心的祝福妳  不需要再聯絡了!趕快吧 兩萬去擠出來還我吧!脫褲子賺得比較快!我看好妳!老婢!加油! 43 甲○○小姐  在我們面前 面臨了這些問題妳居然用這種爛步數 妳又不是湊不出錢 借錢的時候大話講得很清楚 說妳們回台北要怎麼搞   怎麼把錢準備出來 月底 妳錢不打算還 還叫我去跟人家延  現在妳五日領錢不還錢  還想那家暴令來雞毛當令箭  我可以完全理解妳的行為 真的沒有誠信可言 無恥閑言 我只希望妳真的好好的把所有的問題處理好 存摺的轉帳紀錄與對話紀錄都在 不要到法庭上妳又一派胡言 趕緊告訴妳現在的豬仔  趕緊來處理所有的事 光明正大一點 接下來妳自己去過妳的日子 我給妳一週的時間來平和處理此事 否則我會將所有親朋好友恢復正常聯繫關係  並在我的朋友圈公布妳的事給大家評論 妳為了錢什麼事情都幹得出來 我就讓所有的好友看看妳的（略） 44 妳的套路我去年領教過了加油 45 還有下次來台南 穿的貴婦點 別太寒蟬 46 兩萬元轉帳好  大家相安無事互不相干 我祝福妳殺豬刀用力砍 加油　幸福快樂! 47 套路  哈哈! 48 被老頭淦好  記得手腳快要收錢喔!客家人　哈哈! 49 阿姨趕快榨錢  不然以後妳沒有錢可以紓困啦 叫妳的老頭好好的乖乖給妳錢 比較重要!! 加油喔! 50 妳真的要這樣搞老頭我介紹給妹妹給妳教妳怎麼被包養吧!妳每個月搞到十萬以上我就佩服妳 真的祝妳幸福快樂!! 51 褲子脫了  還去人家家裡住上海話叫白伐屄 可悲! 有這麼缺錢呢嗎! OMG 52 妳完全沒有底線的脫褲子我真的是被妳打敗了!阿姨!不是這樣好玩的!阿公店的雞行情都比你更貴　跪拜妳!! 53 傻屄  妳真的是傻 54 五天四夜飛關島  五萬先搞了再說吧! 這種咖 妳還在想什麼? 天長地久嗎? 解封了他就回去西門町玩樂了西門町的阿公店妳真的是很白目!去錢櫃都覺得貴了!妳在想什麼!奢侈品名牌…（略） 55 我告訴妳事情好好處理完我不會再打擾妳們的幸福了 56 兩萬元對妳來說  簡直就是太簡單了!妳加油殺豬吧!然後叫妳的狗不要亂叫了! 57 好好的淦 淦好 淦滿! 58 然後妳不要這麼會演了  明明妳五日下來領電話性工作者的薪水 順便來看看我會不會理妳 我真的完全不會鳥妳的什麼家暴令的 妳放心好了我不會把妳的任何一樣菜市場貨丟掉  希望妳好好的駕摸老頭 對於妳我真的沒有差 我已經對妳夠好了 麻煩妳不要互相為難了!好嗎! 59 這兩天要談設備還有遷移的問題不要害我落入人家的話柄  真的 好好斟酌吧! 60 搞清楚我是在幫妳挖錢  妳自己沒有手段還在脫褲子假清高 不聽我的等到阿公店開始了妳就去吃土吧! 61 這種咖還以為妳是國色天香嗎?  哈哈! 62 先要求去美國關島打疫苗…（略） 63 再說吧　這種咖  妳還在想什麼天長地久嗎? 解封了他就會去西門町玩了西門町的阿公店妳真的是很白目!去錢櫃都覺得貴了!妳在想什麼! 奢侈品 名牌 洗包 洗鞋子 賣新的3C  iPad pro換手機了傻屄  阿姨 妳還以為妳18歲嗎! 64 垃圾咖  妳還當寶  是咖 身邊女的早就排隊了 輪到妳 妳真的以為妳是王妃 格格白送上門的傻逼 疫情期間不玩妳這種傻逼 還在跟妳客氣妳自己好自為之吧!早就發現妳的問題  已經提醒妳了 結果妳還是自己送上門妳真的是沒有智商吖!淦 65 我真的覺得妳是病急了  到處脫褲子　潘賤○妳搞的到錢嗎? 沒有華哥? 我跟妳在一起沒有去計較錢 我把壓力踢給妳 妳居然又把問題弄給我 妳東西拿不到 妳叫…（略） 66 妳處理好我專程幫妳打包好送回土城順便把剩在妳家的東西全部取回! 67 好好去陪老頭吧  陪好 陪滿 重點兩萬處理清楚吧! 68 不打擾妳們幸福快樂了 69 叫妳的老狗好好的  別亂叫! 70 別掉漆了  這種阿公店的咖 妳真的趕快找各種理由挖有行情的根本就看不上妳 妳還在作夢嗎? 71 八萬元的生日禮物把妹都買不起  有個鳥錢 我祝福你趕快把頭期款挖出來吧  你真的是白送上門的免費屄 瞎 72 每次喝酒才花一萬就唉唉叫  你還真的以為是寶 淦 白目 73 賤就算了  你真的還傻 難怪你一直沒有錢 白痴! 74 你比外用鐘點工還要廉價傻逼! 75 你怎麼不去問問妳老媽!哈哈 76 妳真的要這樣搞老頭　我介紹個妹妹給妳教妳怎麼被包養吧!妳每個月搞的到十萬以上我就佩服妳  真的祝妳幸福快樂!! 77 我真的覺得妳是病急了　到處脫褲子　潘賤○妳搞的到錢嗎?沒有華哥?我跟妳在一起沒有去計較錢我把壓力踢給居然把丟給我　妳東西拿不到　妳叫他下來幫你阿　他直接摔開問題　說跟他沒關係　這老東西　妳趕快別在傻了　我都快被妳氣死了妳真的是豬　把問題快點丟給他!這樣才會有錢! 78 妳真的是傻的　我也不想去解救妳的衝動　妳爽就好了!昨天妳來找我給妳的問題妳就讓他解決這個問題看他是不是講真的　就讓他下來　我才會有錢　妳真的是騙不到多少錢的!妳好好的聽我發給你的錄音吧 79 第二段趕快給我聽清楚告訴他我已經打電話給妳家了　家裡逼妳趕快處理錢的事情他要幫你出面　妳就讓他來　我直接告妳　他不會為了妳薏麻煩的　妳這個白痴　妳不相信看他怎麼處理　麻煩妳別再傻了　他一定會裝傻充愣的　甲○○　我真的覺得妳就是個白痴!恭喜你!我輪了!好好把事情處理好　不要再節外生枝了　我對妳已經夠好了!他要處理你就讓他來,麻煩妳了!妳別讓我開始急了!冷靜處理好吧! 80 她要給你錢　拿出來　我絕對支持妳　恭喜你　祝福妳　傻逼 81 妳算給他吧　前後後處理差不多快五萬  哈哈 我一說有證據 他馬上就裝傻 到底是妳傻　還是他傻 再跟他要一筆買電腦 筆電 ipad給妳了 我真的就跪拜妳了 傻逼